# 有关金融资产部分转移的会计处理

提问人：sybspxcpa 时间：2020-04-20 08:05:56
请教陈版
企业持有某非上市股份公司5%的股权，分类为以公允价值计量变动计入当期损益的金融资产。 2019 年末，账面价值为 1 亿（成本0.8亿、公允价值变动损益0.2亿）。 2020 年 4 月 15 日，该5% 股权经评估后的市场公允价值为1.5亿。 4月 15 日，公司处置了其中2%的股份，收到对价0.6亿，该终止确认部分的账面价值与收到的对价差额计入当期损益。请问：
1 、 原计入公允价值变动累计额中对应终止确认部分的金额是否从公允价值变动损益转入投资收益？（注会 2018 年教材案例有转、 2019 年教材没转）
2 、 企业是否需要同时在 4 月 15 日作账务处理：将剩余3%的股权确认公允价值变动损益0.3亿、账面价值调整为0.9亿？还是在季末或年末再确认、调整？

回答人：chenyiwei
1 、按照新金融工具确认和计量准则应用指南是没有将累计的此前公允价值变动损益转入投资收益。但个人认为以前结转的做法有其合理性。
2 、可以在报告期末统一调整。